臺灣臺北地方法院刑事判決　　　　　　　100年度訴字第367號
公　訴　人　臺灣臺北地方法院檢察署檢察官
被　　　告　羅秀滿
上列被告因違反商業會計法等案件，經檢察官提起公訴（100 年
度偵字第2686號），於準備程序進行中，被告就被訴事實為有罪
之陳述，本院裁定進行簡式審判程序審理，判決如下：
    主      文
羅秀滿犯商業會計法第七十一條第一款之記入不實罪，處有期徒
刑肆月，如易科罰金，以新臺幣壹仟元折算壹日，減為有期徒刑
貳月，如易科罰金，以新臺幣壹仟元折算壹日；又犯稅捐稽徵法
第四十七條第一項第三款之逃漏稅捐罪，處有期徒刑肆月，如易
科罰金，以新臺幣壹仟元折算壹日。應執行有期徒刑伍月，如易
科罰金，以新臺幣壹仟元折算壹日。緩刑貳年，緩刑期間付保護
管束，並應依執行檢察官之命令，向指定之公益團體、地方自治
團體或社區提供壹佰貳拾小時之義務勞務。
    事實及理由
一、犯罪事實
    羅秀滿係址設臺北市中山區○○○路○ 段137 巷36號l 樓之
    香當當飲食坊之實際出資負責經營者，為商業登記法規定之
    商業負責人，竟基於明知為不實之事項填製會計憑證、記入
    帳冊與納稅義務人之商業負責人以不正當方法逃漏營業稅捐
    之集合犯意，明知納稅義務人即香當當飲食坊於民國95年7
    月至95年10月間，並未與如附表所示之營業人實際交易，竟
    透過其供貨商張明偉向王寶翔取得如附表所示之三聯式發票
    共23張（係王寶翔以二聯式統一發票向附表所示營業人所換
    取，張明偉及王寶翔部分檢察官另行偵辦），金額合計新臺
    幣（下同）1,698,950 元之統一發票，作為香當當飲食坊之
    進項憑證，交予不知情之記帳業者涂瑞雲將如附表所示不實
    進貨交易事項，填製轉帳傳票，作為記帳憑證之用，並將如
    附表所示不實進貨交易事項，記入香當當飲食坊之進貨簿及
    現金簿等會計帳冊內，再依加值型及非加值型營業稅法第35
    條第1 項之規定，於95年8 月間及95年10月間，據以向稅捐
    稽徵機關申報營業稅，用以扣抵稅額，藉此實際逃漏香當當
    飲食坊95年8 月及96年10月間之營業稅共84,948元。羅秀滿
    另基於納稅義務人之商業負責人以不正當方法逃漏營利事業
    所得稅之犯意，彙整如附表所示不實進貨交易，虛列為營業
    成本，委由不知情之記帳業者涂瑞雲據以製作納稅義務人香
    當當飲食坊95年度營利事業所得稅申報書後，於96年5 月17
    日，持向稅捐稽關申報香當當飲食坊95年度營利事業所得稅
    ，而以此不正當方法逃漏香當當飲食坊95年度之營利事業所
    得稅227,304 元。
二、認定犯罪事實所憑證據及理由
(一)、本案被告羅秀滿所犯商業會計法第71條第1 款填製不實會計
    憑證罪、同條款記入不實罪、稅捐稽徵法第47條第1 項第3
    款、第41條逃漏稅捐罪均係死刑、無期徒刑、最輕本刑為3
    年以上有期徒刑以外之罪，其於準備程序就前揭被訴事實為
    有罪之陳述，經受命法官告知簡式審判程序之旨，並聽取其
    與公訴人之意見後，本院裁定由受命法官獨任進行簡式審判
    程序，是本案之證據調查，依刑事訴訟法第273 條之2 規定
    ，不受同法第159 條第1 項、第161 條之2 、第161 條之3
    、第163 條之1 及第164 條至第170 條規定之限制，合先敘
    明。
(二)、上開犯罪事實，業據被告於偵查及本院審理時坦承不諱，核
    與證人張明偉、王寶翔及涂瑞雲於偵查中陳述相符，並有營
    利事業登記公示資料查詢結果列印表1 紙、營業稅稅籍資料
    查詢作業電腦畫面擷取列印表3 紙、財政部臺北市國稅局進
    銷項憑證明細資料表6 張、如附表所示統一發票影本23張、
    香當當飲食坊轉帳傳票影本23張、進貨簿影本3 張、現金簿
    影本6 頁（以上參見財政部臺北市國稅局卷第2-1 頁、第3
    頁至第5 頁、第7 頁至第12頁、第13頁至第35頁、第36頁至
    第57頁、第59頁至第61頁、第62頁至第67頁）、財政部臺北
    市國稅局中南稽徵所99年11月15日財北國稅中南營業二字第
    0990023780號函暨所附香當當飲食坊取得徐千惠、王寶翔集
    團發票案件統計表（參臺灣彰化地方法院檢察署99年度偵字
    第8456號卷第7 頁至第8 頁）、財政部臺北市國稅局中南稽
    徵所100 年4 月29日財北國稅中南營業二字第1000007970號
    函、100 年5 月6 日財北國稅中南營所一字第1000202322號
    函及函附之營利事業所得稅結算申報更正項目調整數額報告
    表、財政部臺北市國稅局95年度營利事業所得稅結算申報更
    正核定通知書、100 年6 月7 日財北國稅中南營所一字第10
    00202328號函及函附之香當當飲食坊95年度營利事業所得稅
    申報書（損益及稅額計算表）、財政部臺北市國稅局95年度
    營利事業所得稅結算申報更正核定通知書、100 年6 月10日
    財北國稅中南營業二字第1000211151號函及函附之95年8 月
    、10月營業人銷售額與稅額申報書各1 紙、營業稅欠稅查詢
    情形、臺北市商業處100 年5 月11日北市商一字第10032483
    400 號函及函附之香當當飲食坊商業登記檔案卷2 宗等件附
    卷可查（以上參見本院卷第29頁、第30頁至第32頁、第51頁
    至第53頁、第54頁至第57頁、第41頁，香當當飲食坊商業登
    記檔案卷部分置於卷外），足徵被告之自白與事實相符，應
    可採信。
(三)、「本法關於納稅義務人、扣繳義務人及代徵人應處徒刑之規
    定，於下列之人適用之：三、商業登記法規定之商業負責人
    。四、其他非法人團體之代表人或管理人。」、「本法所定
    商業負責人之範圍，依公司法、商業登記法及其他法律有關
    之規定。」稅捐稽徵法第47條第1 項第3 款、商業會計法第
    4 條分別定有明文。「本法所稱商業負責人，在獨資組織，
    為出資人或其法定代理人；在合夥組織者，為執行業務之合
    夥人。」商業登記法第10條亦有規定。則關於獨資商號商業
    負責人之定義，依商業登記法之規定，為該獨資商號之出資
    人，即該商號實際出資經營之人，至於獨資商號之登記負責
    人僅屬行政檢查之範圍，尚非商業會計法及公司法所指之商
    業負責人。經查，香當當飲食坊為獨資商號，於設立之初，
    其出資、申請設立並登記為負責人者，均為被告，於95 年6
    月20日，經核准變更登記負責人為被告之子林書儀乙事，有
    香當當飲食坊商業登記檔案卷第一冊在卷可稽，又被告於本
    院審理時供稱當時是因週轉不靈，想辦貸款，但辦不下來，
    所以才變更登記負責人為其子林書儀，店裡的事林書儀都不
    知道等語（參本院卷第37頁反面至第38頁），對照林書儀於
    偵查中供稱：實際在處理進貨、收帳、記帳的是我媽媽即被
    告，我只有偶爾幫忙招呼客人等語（參臺灣彰化地方法院檢
    察署99年度他字第146 號卷第7 頁），核與被告所述相符，
    再參酌記帳業者涂瑞雲於偵查中陳述登記負責人是林書儀，
    但我接洽的人是被告等語（參臺灣彰化地方法院檢察署99年
    度他字第146 號卷第4 頁），足徵香當當飲食坊實際出資、
    負責經營及申報稅務之人為被告，足徵被告應係香當當飲食
    坊之商業負責人無訛。
(四)、綜上所述，本案事證明確，被告犯行洵堪認定，應予依法論
    科。
三、論罪科刑之理由
(一)、被告行為後，稅捐稽徵法第47條於98年5 月27日修正公布，
    於98年5 月29日施行，該法條增訂第2 項規定：「前項規定
    之人與實際負責業務之人不同時，以實際負責業務之人為準
    」，惟因本案被告自始即為香當當飲食坊實際出資、負責經
    營且與記帳業者涂瑞雲聯繫之人，又依商業登記法第10條規
    定，被告亦為香當當飲食坊之商業負責人等情，已如上述，
    是本案香當當飲食坊之商業負責人與實際負責業務之人均為
    被告，對被告而言，尚無利與不利，自不生新舊法比較之問
    題，應依一般法律適用原則，適用裁判時法（最高法院95年
    第21次刑事庭會議決議意旨參照），核先敘明。
(二)、商業會計法第71條第1 款之商業負責人，以明知為不實之事
    項而填製會計憑證、記入帳冊，原含有業務上登載不實之本
    質，與刑法第215 條之從事業務之人明知為不實之事項而登
    載於業務上文書罪，皆規範處罰同一之登載不實行為，應屬
    法規競合，且前者為後者之特別規定，依特別法優於普通法
    之原則，自應優先適用商業會計法第71條第1 款填製不實罪
    及同條款之記入不實罪論處。次按「商業會計憑證分下列二
    類：二、記帳憑證：證明處理會計事項人員之責任，而為記
    帳所根據之憑證。」、「記帳憑證，其種類規定如下：三、
    轉帳傳票。」商業會計法第15條第2 款、第17條第1 項第3
    款定有明文。次按「會計帳簿分下列二類：一、序時帳簿：
    以會計事項發生之時序為主而為記錄者。」、「序時帳簿分
    下列二種：二、特種序時帳簿：以對於特種事項為序時登記
    而設者，如現金簿、銷貨簿、進貨簿等屬之。」商業會計法
    第20條第1 款、第21條第2 款亦有規定。則轉帳傳票為記帳
    憑證，屬會計憑證；現金簿及進貨簿為序時帳簿，均屬會計
    帳簿。又商業應根據原始憑證，編製記帳憑證，根據記帳憑
    證，登入會計帳簿，商業會計法第18條第1 項前段定有明文
    。被告取得未實際進貨之如附表所示統一發票，利用不知情
    之記帳業者涂瑞雲將此不實交易事項，填製於轉帳傳票，作
    為記帳憑證之用，並將如附表不實之進貨交易事項，記入香
    當當飲食坊之進貨簿及現金簿等會計帳冊內，則填製轉帳傳
    票，係記入帳冊之階段行為，當為記入帳冊之行為所吸收，
    不另論罪，起訴書雖未記載被告填製不實會計憑證部分之犯
    行，然此部分既與已起訴部分有上開一罪關係，本院自得併
    予審理。則核被告所為係犯商業會計法第71條第1 款之記入
    不實罪、稅捐稽徵法第47條第1 項第3 款、第41條之逃漏稅
    捐罪（分為營業稅及營利事業所得稅兩部分）。
(三)、被告利用不知情之記帳業者涂瑞雲為上開犯行，為間接正犯
    。至於被告之子林書儀雖出名登記為香當當飲食坊之登記負
    責人，然本案實際經營及負責記帳、報稅業務之人均為被告
    乙事，已如上載，並無證據顯示林書儀有共同實施或參與犯
    罪，又林書儀出名為登記負責人乙事，係其母親即被告所主
    導，衡情與一般任意出借其個人資料供不知名人士作為人頭
    使用乙情，尚有區別，自難憑此逕認林書儀與被告有犯意聯
    絡，是依目前卷內證據，尚難認林書儀與被告有共同正犯之
    關係，併予敘明。
(四)、按依司法院釋字第687 號解釋：「中華民國65年10月22日制
    定公布之稅捐稽徵法第47條第1 款規定：『本法關於納稅義
    務人……應處徒刑之規定，於左列之人適用之：一、公司法
    規定之公司負責人。』（即98年5 月27日修正公布之同條第
    1 項第1 款）係使公司負責人因自己之刑事違法且有責之行
    為，承擔刑事責任，與無責任即無處罰之憲法原則並無牴觸
    。至『應處徒刑之規定』部分，有違憲法第七條之平等原則
    ，應自本解釋公布日起，至遲於屆滿一年時，失其效力。」
    ，且於該號解釋理由書並明白揭櫫：「……依據系爭規定，
    公司負責人如故意指示、參與實施或未防止逃漏稅捐之行為
    ，應受刑事處罰。故系爭規定係使公司負責人因自己之刑事
    違法且有責之行為，承擔刑事責任，並未使公司負責人為他
    人之刑事違法且有責行為而受刑事處罰，與無責任即無處罰
    之憲法原則並無牴觸。又公司負責人有故意指示、參與實施
    或未防止逃漏稅捐之行為，造成公司短漏稅捐之結果時，系
    爭規定對公司負責人施以刑事制裁，旨在維護租稅公平及確
    保公庫收入。查依系爭規定處罰公司負責人時，其具體構成
    要件行為及法定刑，均規定於上開稅捐稽徵法第41條。該規
    定所處罰之對象，為以詐術或其他不正當方法逃漏稅捐之行
    為，所設定之法定刑種類包括有期徒刑、拘役及罰金，係立
    法者對於故意不實申報稅捐導致稅捐短漏之行為，所為刑事
    不法之評價。……」。是以公司負責人既係為自己之刑事違
    法且有責之行為，承擔刑事責任，則向來關於轉稼代罰之見
    解，應予變更（參酌最高法院100 年度第5 次刑事庭會議已
    決定不再援用最高法院69年台上字第3068號、73年台上字第
    5038號、75年台上字第6183號等關於轉嫁代罰意旨之判例）
    。從而，公司負責人犯上開罪名，自亦有成立集合犯、想像
    競合犯之餘地，同理，上開法律解釋，於商業負責人犯上開
    罪名時，亦有適用，先予敘明。
(五)、刑事法若干犯罪之行為態樣，本質上原具有反覆、延續實行
    之特徵，立法時既予特別歸類，定為犯罪構成要件之行為要
    素，則行為人基於反覆、延續之犯意，在密切接近之一定時
    、地持續實行之複次行為，倘依社會通念，於客觀上認為符
    合一個反覆、延續性之行為觀念者，於刑法評價上，即應僅
    成立一罪，俾免有重複評價、刑度超過罪責與不法內涵之疑
    慮。學理上所稱集合犯之職業性、營業性或收集性等具有重
    複特質之犯罪均屬之。例如，經營、從事業務、收集、販賣
    、製造、散布等行為（參照最高法院95年度臺上字第1079號
    判決）。故是否集合犯之判斷，客觀上應斟酌法律規範之本
    來意涵、實現該犯罪目的之必要手段、社會生活經驗中該犯
    罪必然反覆實行之常態及社會通念等；主觀上則視其反覆實
    行之行為是否出於行為人之單一犯意，並秉持刑罰公平原則
    ，加以判斷之。而被告就犯罪事實事實，先後多次取得如附
    表所示統一發票，利用不知情之記帳業者涂瑞雲，依上開虛
    偽交易，填製不實之轉帳傳票，並將如附表所示虛假進貨交
    易事項，記入香當當飲食坊之進貨簿及現金簿等會計帳冊，
    藉此實際逃漏香當當飲食坊95年8 月及96年10月間之營業稅
    等犯行，分別係於95年7 月至95年10月密集期間內以相同之
    方式持續進行，未曾間斷，是此等犯行，本身即具有反覆、
    延續實行之特徵，從而在行為概念上，縱有多次將虛假交易
    記入帳冊與兩次逃漏營業稅之舉措，仍應分別評價為包括一
    罪之集合犯，分別僅論以一罪。況且依加值型及非加值型營
    業稅法第39條之規定：「營業人申報之左列溢付稅額，應由
    主管稽徵機關查明後退還之：一、因銷售第七條規定適用零
    稅率貨物或勞務而溢付之營業稅。二、因取得固定資產而溢
    付之營業稅。三、因合併、轉讓、解散或廢止申請註銷登記
    者，其溢付之營業稅。前項以外之溢付稅額，應由營業人留
    抵應納營業稅」，故當營業人當期進項稅額大於銷項稅額時
    ，依前揭規定不得請求稽徵機關退還，僅得留抵為之後之應
    納營業稅使用，核其立法目的，係為簡化退、繳稅手續並防
    杜弊端，而可達簡化徵納雙方退、繳稅款之作業；營業人虛
    報進項稅額，如經查明該虛報之稅額自違章行為發生日起至
    查獲日（調查基準日）止，實際僅虛增累積留抵稅額而尚未
    辦理扣抵或退稅，即未發生逃漏稅款之結果。又稅捐稽徵法
    第41條之逃漏稅捐罪，係結果犯，並無處罰未遂之規定，須
    以發生逃漏稅捐之結果為成立要件，必納稅義務人以詐術或
    不正當方法逃漏稅捐，並因而造成逃漏稅捐之結果，始克成
    立，迭據最高法院95年度台上字第486 號、83年度台上字第
    2157號、80年度台上字第4988號等判決解釋明確。據此，關
    於逃漏營業稅之犯罪行為，由於有上開留抵課稅規定之適用
    ，無從單憑1 次申報不實之行為逕以認定逃漏之稅額，必須
    宏觀本案犯罪期間，勾稽本應繳納之營業稅額及留抵稅額，
    遂次增算或扣抵，最終始得結算實際逃漏之營業稅額，無從
    僅以各別逃漏稅捐之舉措即得論斷犯罪之結果，是逃漏營業
    稅之行為，於其罪數之論斷上，當僅成立一罪，俾免有重複
    評價逃漏營業稅結果金額之疑慮。
(六)、刑法上一行為而觸犯數罪名之想像競合犯存在之目的，在於
    避免對於同一不法要素予以過度評價，其所謂「同一行為」
    係指所實行者為完全或局部同一之行為而言，最高法院97年
    度臺上字第3494號判決要旨可參。被告取得如附表所示統一
    發票後，利用記帳業者涂瑞雲將各該不實記事項記入會計帳
    冊，其目的係作為進項稅額供作扣抵稅額，藉此逃漏營業稅
    ，則被告在取得如附表所示統一發票，並使各該不實交易事
    項記入會計帳冊之際，實際上已開始籌備逃漏營業稅之資料
    ，是被告上開行為在自然意義上雖非完全一致，然二者仍有
    部分合致，且犯罪目的單一，依一般社會通念，認應評價為
    一罪方符合刑罰公平原則，如予數罪併罰，反有過度評價之
    疑，與人民法律感情亦未契合；是於牽連犯廢除後，適度擴
    張一行為概念，認此情形為一行為觸犯數罪名之想像競合犯
    ，應屬適當，從而，被告所犯記入不實罪、逃漏營業稅之犯
    行，屬一行為觸犯數罪名之想像競合犯，應依刑法第55條規
    定，從一重之商業會計法第71條第1 款之記入不實罪處斷。
(七)、被告所犯商業會計法第71條第1 款之記入不實罪及稅捐稽徵
    法第47條第1 項第3 款、第41條處罰之逃漏稅捐罪（營利事
    業所得稅部分），犯意各別，兩者行為時間差距甚多，已難
    認屬同一行為，核屬數行為，應予分論併罰。
(八)、爰審酌被告5 年內未曾受有期徒刑以上刑之宣告，有臺灣高
    等法院被告前案紀錄表1 份在卷可考，被告身為香當當飲食
    坊之商業負責人，不知合法經營、誠實報稅，因此逃漏如犯
    罪事實欄所載之營業稅及營利事業所得稅，顯然紊亂稅捐稽
    徵機關對於稅額查核之正確性及國家稅收，惟念及被告犯後
    均坦承犯行，態度尚稱良好，犯後陸續補納稅額及罰鍰，關
    於營利事業所得稅部分，應補稅已經繳清，尚有罰鍰60,603
    元未繳清；關於營業稅部分，欠稅總額尚餘51,288元等情，
    有財政部臺北市國稅局中南稽徵所100 年6 月7 日財北國稅
    中南營所一字第1000202328號函、100 年6 月10日財北國稅
    中南營業二字第1000211151號函附之營業稅欠稅查詢情表1
    份附卷可稽（參本院卷第51頁、第54頁）及被告之身體狀況
    、智識、家庭、工作及經濟狀況等一切情狀，分別量處如主
    文所示之刑，並諭知易科罰金之折算標準。被告就上開逃漏
    營利事業所得稅部分之犯行，係於96年5 月17日，已在96年
    4 月24日以後，不合於中華民國九十六年罪犯減刑條例第2
    條第1 項之規定，自不得減刑。被告就上開記入不實罪部分
    之犯罪時間在96年4 月24日以前，經核並無中華民國九十六
    年罪犯減刑條例第3 條所定不予減刑或第五條所定不得減刑
    之情形，應依該條例第2 條第1 項第3 款之規定減其宣告刑
    二分之一如主文所示，並依該條例第11條之規定，與被告上
    開不得減刑之逃漏營利事業所得稅部分之犯行定其應執行之
    刑，再於定刑後諭知易科罰金之折算標準。至於被告行為後
    ，刑法第41條雖有修正，然對被告而言，無有利或不利，應
    逕依裁判時之刑法第41條規定，併予敘明。
(九)、被告5 年以內未曾受有期徒刑以上刑之宣告，此有臺灣高等
    法院被告前案紀錄表在卷可稽，其經此次起訴審判後，當能
    知所警惕，且香當當飲食坊目前業已暫停營業乙情，有香當
    當飲食坊商業登記案卷第2 冊可以為證，又被告於本案審理
    期間，因慢性病毒性B 型肝（急性發作）入院治療乙情，有
    馬偕紀念醫院乙種診斷證明書為證，以被告目前狀況，被告
    應無再犯之虞，本院因認所宣告之刑，以暫不執行為適當，
    爰併宣告緩刑2 年，以啟自新。然為確實督促被告於緩刑期
    間再次反省，並協助其建立正確法律觀念，爰併依法宣告於
    緩刑期內付保護管束，且應向檢察官指定之公益團體、地方
    自治團體或社區提供120 小時之義務勞務，從義務勞務之工
    作中，重新形塑守法觀念，以勵自新，並觀後效。
四、應適用之法律
    依刑事訴訟法第273 條之1 第1 項、第299 條第1 項前段，
    ，商業會計法第71條第1 款，稅捐稽徵法第47條第1 項第3
    款、第41條，刑法第11條前段，第55條，刑法第41條第1 項
    前段、第74條第1 項第2 款、第2 項第5 款、第93條第1 項
    第2 款，中華民國九十六年罪犯減刑條例第2 條第1 項第3
    款、第7 條、第9 條，判決如主文。
本案經檢察官葉雅婷到庭執行職務。
中    華    民    國   100    年    8     月    18    日
                刑事第十一庭  法  官  藍家偉
以上正本證明與原本無異。
如不服本判決應於收受送達後10日內向本院提出上訴書狀，並應
敘述具體理由；其未敘述上訴理由者，應於上訴期間屆滿後20日
內向本院補提理由書（均須按他造當事人之人數附繕本）「切勿
逕送上級法院」。告訴人或被害人如對於本判決不服者，應具備
理由請求檢察官上訴，其上訴期間之計算係以檢察官收受判決正
本之日期為準。
                              書記官  陳靜君
中    華    民    國   100    年    8     月    18    日
附錄本案論罪科刑所犯法條全文
商業會計法第71條
商業負責人、主辦及經辦會計人員或依法受託代他人處理會計事
務之人員有下列情事之一者，處五年以下有期徒刑、拘役或科或
併科新臺幣六十萬元以下罰金：
一、以明知為不實之事項，而填製會計憑證或記入帳冊。
二、故意使應保存之會計憑證、會計帳簿報表滅失毀損。
三、偽造或變造會計憑證、會計帳簿報表內容或毀損其頁數。
四、故意遺漏會計事項不為記錄，致使財務報表發生不實之結果
    。
五、其他利用不正當方法，致使會計事項或財務報表發生不實之
    結果。
稅捐稽徵法第47條
本法關於納稅義務人、扣繳義務人及代徵人應處徒刑之規定，於
下列之人適用之：
一、公司法規定之公司負責人。
二、民法或其他法律規定對外代表法人之董事或理事。
三、商業登記法規定之商業負責人。
四、其他非法人團體之代表人或管理人。
前項規定之人與實際負責業務之人不同時，以實際負責業務之人
為準。
稅捐稽徵法第41條
納稅義務人以詐術或其他不正當方法逃漏稅捐者，處五年以下有
期徒刑、拘役或科或併科新台幣六萬元以下罰金。
附表【香當當飲食坊不實交易事項一覽表】
┌─┬─────────┬────┬─────┬──────┬─────┐
│編│營業人            │發票日期│發票號碼  │銷售金額（新│稅額（新臺│
│號│                  │        │          │臺幣）      │幣）      │
├─┼─────────┼────┼─────┼──────┼─────┤
│1 │好市多股份有限公司│95年8月 │NU00000000│    60,880元│   3,044元│
│  │內湖分公司        │        │          │            │          │
├─┼─────────┼────┼─────┼──────┼─────┤
│2 │好市多股份有限公司│95年10月│PU00000000│    82,875元│   4,144元│
│  │內湖分公司        │        │          │            │          │
├─┼─────────┼────┼─────┼──────┼─────┤
│3 │好市多股份有限公司│95年10月│PU00000000│    82,875元│   4,144元│
│  │內湖分公司        │        │          │            │          │
├─┼─────────┼────┼─────┼──────┼─────┤
│4 │家福股份有限公司桃│95年7月 │NV00000000│   141,200元│   7,060元│
│  │園中壢分公司      │        │          │            │          │
├─┼─────────┼────┼─────┼──────┼─────┤
│5 │家福股份有限公司桃│95年7月 │NV00000000│   188,267元│   9,413元│
│  │園中壢分公司      │        │          │            │          │
├─┼─────────┼────┼─────┼──────┼─────┤
│6 │家福股份有限公司桃│95年7月 │NV00000000│   137,838元│   6,892元│
│  │園中壢分公司      │        │          │            │          │
├─┼─────────┼────┼─────┼──────┼─────┤
│7 │家福股份有限公司桃│95年7月 │NV00000000│   282,400元│  14,120元│
│  │園中壢分公司      │        │          │            │          │
├─┼─────────┼────┼─────┼──────┼─────┤
│8 │家福股份有限公司臺│95年10月│PV00000000│     2,236元│     112元│
│  │北南港分公司      │        │          │            │          │
├─┼─────────┼────┼─────┼──────┼─────┤
│9 │家福股份有限公司臺│95年10月│PV00000000│     2,795元│     140元│
│  │北南港分公司      │        │          │            │          │
├─┼─────────┼────┼─────┼──────┼─────┤
│10│家福股份有限公司臺│95年10月│PV00000000│     4,472元│     224元│
│  │北南港分公司      │        │          │            │          │
├─┼─────────┼────┼─────┼──────┼─────┤
│11│家福股份有限公司臺│95年10月│PV00000000│     7,827元│     391元│
│  │北南港分公司      │        │          │            │          │
├─┼─────────┼────┼─────┼──────┼─────┤
│12│家福股份有限公司臺│95年10月│PV00000000│     7,268元│     363元│
│  │北南港分公司      │        │          │            │          │
├─┼─────────┼────┼─────┼──────┼─────┤
│13│家福股份有限公司臺│95年10月│PV00000000│    19,008元│     950元│
│  │北南港分公司      │        │          │            │          │
├─┼─────────┼────┼─────┼──────┼─────┤
│14│家福股份有限公司臺│95年10月│PV00000000│    76,030元│   3,802元│
│  │北南港分公司      │        │          │            │          │
├─┼─────────┼────┼─────┼──────┼─────┤
│15│家福股份有限公司臺│95年7月 │NV00000000│    73,190元│   3,660元│
│  │北天母分公司      │        │          │            │          │
├─┼─────────┼────┼─────┼──────┼─────┤
│16│家福股份有限公司臺│95年7月 │NV00000000│    52,495元│   2,625元│
│  │北天母分公司      │        │          │            │          │
├─┼─────────┼────┼─────┼──────┼─────┤
│17│家福股份有限公司臺│95年7月 │NV00000000│    57,743元│   2,887元│
│  │北天母分公司      │        │          │            │          │
├─┼─────────┼────┼─────┼──────┼─────┤
│18│家福股份有限公司臺│95年7月 │NV00000000│    46,686元│   2,334元│
│  │北天母分公司      │        │          │            │          │
├─┼─────────┼────┼─────┼──────┼─────┤
│19│家福股份有限公司臺│95年7月 │NV00000000│    61,429元│   3,071元│
│  │北天母分公司      │        │          │            │          │
├─┼─────────┼────┼─────┼──────┼─────┤
│20│家福股份有限公司臺│95年10月│PV00000000│     4,946元│     247元│
│  │北天母分公司      │        │          │            │          │
├─┼─────────┼────┼─────┼──────┼─────┤
│21│家福股份有限公司臺│95年9月 │PV00000000│    12,639元│     632元│
│  │北天母分公司      │        │          │            │          │
├─┼─────────┼────┼─────┼──────┼─────┤
│22│家福股份有限公司苗│95年9月 │PV00000000│   198,514元│   9,926元│
│  │栗分公司          │        │          │            │          │
├─┼─────────┼────┼─────┼──────┼─────┤
│23│家福股份有限公司臺│95年7月 │NV00000000│    95,337元│  4,767 元│
│  │北東興分公司      │        │          │            │          │
├─┼─────────┼────┼─────┼──────┼─────┤
│  │合計              │        │          │ 1,698,950元│  84,948元│
└─┴─────────┴────┴─────┴──────┴─────┘